---
title: "rtips"
author: "Miao YU"
date: "2014年12月8日"
output: html_document
---

# 使用R解决常见问题（除了《153 分钟学会 R》提到的以外）

## 图例颜色填充失灵

pch从21到25均可用背景色填充，但在legend里设置bg会与图例背景中bg冲突，需要指明pt.bg才可以

## 生成随机整数

### 问题描述

我需要完全随机设计，从0到20里随机排序，按照排序去分组

### 问题解决

```{r}
x <- 1:20
y <- sample(x)
group1 <- y[1:10]
group2 <- y[11:20]
```

----

## 实验设计中的样本数

### 问题描述

我想知道我所做的实验所需要的样本数。置信水平α表示假阳性；假阴性错误概率用β表示，1-β表示功效，用power表示，与置信水平一样，需要事先确定；还有一个需要预设的是你期望看到的差异值；有了这三个预设值，你就可以得到一个有统计意义的实验所需的样本数。事实上，这四个参数知道其中任意三个，你就可以计算第四个数，所以预实验很重要。

### 问题解决

```{r}
power.t.test(power = .90, delta = 1,sig.level = 0.05) # delta表示你想看到的差异值 数据标准化要处理好
```

这个问题隶属功效分析，R中 **pwr** 包专门用来做功效分析，可参考[这篇文章](http://www.statmethods.net/stats/power.html)

----

## 图文混排幻灯片

### 问题描述

使用knitr包rmd文档如何得到图片与文字的混排的html5幻灯片，beamer略显复杂，markdown似乎过于简单

### 问题解决

markdown语法相对简单，输出幻灯片中结构的调整最好直接修改html文件来调整，或者你可以考虑pandoc中对markdown语法的扩展，利用表格并将图片与文字放到两个单元格中来实现间接的混排。

----

## R中查阅包或数据信息

- `data()` 查阅所有包中自带数据信息
- `help(package="knitr")` 表示查阅名为knitr的包的基本信息及包中函数
- `vignette("foo")` pdf版函数或包介绍，更为详细

----

## 像excel一样在R中操作或输入数据

创建dataframe到一个对象如data`data <- data.frame(pos = factor(0),conc = numeric(0))`，然后`edit(data)`

## 数据框变量改名

fix(data)或者使用reshape包中的rename函数

## 按变量提取数据框部分样本

使用ddply来按变量提取并对提取出的数据取子集

```
library(plyr)
ddply(x,.(a0),function(df) df[seq(min(5,nrow(df))),])
```
或者

```
aggregate(x, factor, mean)[-1]
```

## 将交集应用于多于两个对象

该思路可扩展到需要输入多个数据集的情况
```
intersection <- function(x, y, ...){
        if (missing(...)) intersect(x, y)
        else intersect(x, intersection(y, ...))
}
```